【裁判字號】    97,交聲,286
【裁判日期】    970731
【裁判案由】    交管條例聲異
【裁判全文】
臺灣板橋地方法院交通事件裁定         97年度交聲字第286號
原處分機關  交通部公路總局臺北區監理所
異  議  人
即受處分人  甲○○
上列異議人即受處分人因違反道路交通管理處罰條例案件，對於
交通部公路總局臺北區監理所97年1 月8 日所為之處分（原處分
案號：北監自裁字第裁40-A00WS1096號），聲明異議，本院裁定
如下：
    主  文
異議駁回。
    理  由
一、聲明異議意旨略以：原處分機關本件處分以異議人即受處分
    人甲○○所有自小客車，於民國96年11月10日下午6 時14分
    ，在臺北市○○路○ 段口，為警逕行舉發紅燈左轉，未憑證
    據，即率認異議人駕駛自小客車違規，自屬不當，為此聲明
    異議云云。
二、按汽車駕駛人，行經有燈光號誌管制之交岔路口闖紅燈者，
    處新臺幣一千八百元以上五千四百元以下罰鍰；又汽車駕駛
    人，違反道路交通管理處罰條例第53條規定者，除依原條款
    處罰鍰外，並予記違規點數三點，道路交通管理處罰條例第
    53條第1 項、第63條第1 項第3 款分別定有明文。
三、查本件異議人即受處分人甲○○駕駛車號5U-2309 號自用小
    客貨車，於96年11月10日下午6 時14分許，沿臺北市○○路
    ○ 段由東往西方向行駛，駛至與景興路設有燈光號誌管制之
    交岔路口時，遇紅燈而逕自左轉闖越之違規事實，業經臺北
    市政府警察局文山第二分局函陳查報屬實無訛，有該分局96
    年12月10日北市警文二分交字第09632783600 號書函影本1
    紙在卷可稽。異議人雖具狀辯稱上開意旨云云，惟復經證人
    即舉發警員范佐銧到庭證稱：當時伊在執行15時至19時的車
    禍處理勤務，沿臺北市○○路○ 段東向西方向開車巡邏至景
    興路口時，遇紅燈停下，當時異議人他就停在伊左側內側車
    道，他見北向東左轉號誌燈熄滅後，四面車輛行車方向的號
    誌都是紅燈，只有行人可以通行，但異議人就直接左轉往南
    行駛駛入景興路，伊見狀就開車在後趨前攔檢，至離交岔路
    口約200 公尺處之景華街口，將異議人車輛攔下，告知他違
    規事實，異議人不承認，他說他沒有違規，警察可以這樣攔
    他嗎，當下拒絕出示證件，伊就依警察職權行使法之規定，
    將異議人帶回隊部查證身分，然後異議人才出示駕照、行照
    ，伊便依規定舉發，但異議人拒絕簽收，伊就告知他到案之
    時間、地點，請他按時到案，不會再寄發舉發單，之後就讓
    他回去等語明確（見本院97年3 月19日訊問筆錄），並提出
    舉發違規現場圖、上開違規地點交岔路口號誌詳細運作圖等
    為據。衡諸舉發警員與異議人間，互不相識，亦無怨隙，其
    執行公務當無故意構陷異議人之理，是舉發警員上開證述情
    節，應堪採信，至舉發警員於發覺異議人違規行為攔停後，
    其執行稽查取締之執法態度是否妥適，則與異議人有無違規
    行為無涉，尚不能執此以卸免異議人違規裁罰之責任。另異
    議人經本院合法傳喚後，無正當理由亦未到庭陳述意見。綜
    上所述，異議人上開所辯，應不足採，其上開違規事實堪認
    無訛。從而，原處分機關據以援引上開規定，裁處罰鍰新臺
    幣二千七百元，並記違規點數三點，並無不當。本件異議為
    無理由，應予駁回。
四、據上論斷，應依道路交通案件處理辦法第19條，裁定如主文
    。
中    華    民    國    97    年    7     月    31    日
                        交通法庭  法  官  彭  全  曄
以上正本證明與原本無異
如不服本裁定應於送達後5日內向本院提出抗告狀
                                  書記官  洪  紹  甄
中    華    民    國    97    年    8    月      4    日


司法院資訊處製作；財團法人民間司法改革基金會備份。
